ACORDAO-COMPLETO-2541115

ACÓRDÃO 1722/2022 ATA 29/2022 - PLENÁRIO

VISTOS, relatados e discutidos estes autos, que tratam de embargos de declaração opostos pelo espólio do Sr. Samuel Alves Julião ao Acórdão 1428/2005-TCU-Plenário,
ACORDAM os Ministros do Tribunal de Contas da União, reunidos em sessão do Plenário, diante das razões expostas pelo Relator, em:
9.1. não conhecer dos presentes embargos de declaração, por não atender aos requisitos estabelecidos no art. 34, caput e § 1º, da Lei 8.443/1992;
9.2. dar ciência deste acórdão aos Srs. Samuel Alves Julião Junior, Dinamérica Nascimento Julião e Verônica Nascimento Julião.

Embargos de declaração opostos pelo espólio de um dos responsáveis contra acórdão que condenou solidariamente os responsáveis ao pagamento de débito apurado em processo de tomada de contas especial instaurada para a apuração de danos em virtude da paralisação das obras de restauração da rodovia BR-242/BA.

Grupo Executivo Para Extinção do DNER - MT (em Liquidação).

3. Interessados/Responsáveis/Recorrentes:
3.1. Interessados: Dinamerica Nascimento Julião (XXX.536.585-XX); Samuel Alves Julião Junior (XXX.536.315-XX); e Veronica Nascimento Julião (XXX.536.405-XX).
3.2. Responsáveis: Antônio Contreiras Lima (XXX.697.285-XX); Maia Melo Engenharia Ltda. (08.156.424/0001-51); Samuel Alves Julião (XXX.362.205-XX); Valdomiro Nery Moitinho (XXX.797.055-XX); Viriato Cardoso Construções e Projetos Ltda. (15.145.162/0001-95).
3.3. Recorrente: espólio de Samuel Alves Julião (XXX.362.205-XX).

13.1. Ministros presentes: Bruno Dantas (na Presidência), Benjamin Zymler (Relator), Augusto Nardes e Jorge Oliveira.
13.2. Ministros-Substitutos convocados: Augusto Sherman Cavalcanti e Marcos Bemquerer Costa.
13.3. Ministros-Substitutos presentes: André Luís de Carvalho e Weder de Oliveira.

BENJAMIN ZYMLER

Ministro Benjamin Zymler.

Cuidam os autos de embargos de declaração opostos pelo espólio do Sr. Samuel Alves Julião ao Acórdão 1428/2005-TCU-Plenário.
2.	O presente feito trata, originalmente, de tomada de contas especial instaurada pelo então denominado Departamento Nacional de Estradas de Rodagem (DNER) , com o objetivo de identificar os responsáveis e quantificar danos em virtude da paralisação das obras de restauração da rodovia BR-242/BA, objeto do Contrato nº PG-13/93-00, de 29/4/1993 e seus aditivos.
3.	Após a citação dos responsáveis, o Tribunal decidiu, por meio do Acórdão 1428/2005-TCU-Plenário, julgar irregulares as contas dos Srs. Antônio Contreira Lima e Valdomiro Nery Moitinho, dos sucessores do Sr. Samuel Alves Julião, falecido, a saber, Srs. Dinamérica Nascimento Julião, Samuel Alves Julião Júnior e Verônica Nascimento Julião, e das empresas Viriato Cardoso Construções e Projetos Ltda. e Maia Melo Engenharia Ltda., condenando-os ao pagamento solidário da importância de R$1.429.320,87.
4.	Irresignados com essa decisão, os Srs. Antônio Contreira Lima e Valdomiro Nery Moitinho e a empresa Viriato Cardoso Construções e Projetos Ltda. ingressaram com embargos de declaração, os quais foram conhecidos e rejeitados, nos termos do Acórdão 337/2006-TCU-Plenário.
5.	   Ainda insatisfeitos, os aludidos responsáveis interpuseram recursos de reconsideração, os quais foram conhecidos e desprovidos, conforme o Acórdão 2190/2006-TCU-Plenário.
6.	Na sequência, os Srs. Antônio Contreiras Lima e Valdomiro Nery Moitinho ingressaram com recurso de revisão, que não foi conhecido por esta Corte de Contas por não preencher os requisitos de admissibilidade, consoante o Acórdão 1286/2017-TCU-Plenário.
7.	Posteriormente, o Tribunal lavrou o Acórdão 2819/2018-TCU-Plenário, mediante o qual corrigiu erros materiais verificados nos Acórdão 2190/2006-TCU-Plenário, 2.145/2012-Plenário, 1.048/2013-Plenário (petição) , 207/2015-Plenário (petição) , 1.468/2015-Plenário (petição) , 404/2017-Plenário (petição) e 1.286/2017-Plenário.
8.	Por fim, esta Corte de Contas prolatou o Acórdão 1488/2019-TCU-Plenário, por intermédio do qual decidiu não conhecer dos embargos de declaração opostos pelo Sr. Valdomiro Nery Moitinho e pelo espólio do Sr. Antônio Contreiras Lima ao Acórdão 2819/2018-TCU-Plenário e pela sociedade empresária Maia Melo Engenharia ao Acórdão 1428/2005-TCU-Plenário e às demais deliberações proferidas nos autos.
9.	 Aprecia-se, nesta etapa processual, embargos de declaração opostos pelo espólio do Sr. Samuel Alves Julião ao Acórdão 1428/2005-TCU-Plenário, em face da notificação que lhe foi endereçada, após a expedição das decisões supramencionadas.
10.	Após historiar os fatos do processo, o recorrente alega o seguinte:
a)	a União pretende, por intermédio do TCU, proceder à cobrança de dívida originária de condenação administrativa imposta, sob a acusação do cometimento de suposta improbidade administrativa;  insiste em cobrar débito que já foi admitido pela empresa Viriato Cardoso Construções e Projetos Ltda. "[...] tanto em sede de confissão administrativa realizada em cartório, como também, no apontamento de créditos remanescentes, decorrentes de medidas judiciais ajuizadas, que ainda estão em curso, conforme será fartamente demonstrado";
b)	"a parte recorrida está litigando de má fé, na medida em que omitiu o fato de que a suposta dívida em questão não mais existe, na medida em que a Empresa Viriato Cardoso Construções e Projetos Ltda, firmou acordo com extinto DNER, pactuado mediante as cláusulas";
c)	"o acordo em comento [...] foi homologado no processo nº 1998.34.00.025197-1, em tramitação perante o juízo da 17ª vara Federal da Seção Judiciária do Distrito Federal, sentença publicada no Diário da Justiça de 28 de julho de 1999, tendo operado o trânsito em julgado da questão"; a União ingressou com ação rescisória, que foi julgada improcedente pela 17ª Vara Federal da Seção Judiciária do Distrito Federal, decisão confirmada pelo Tribunal Regional Federal da 1ª Região, tendo operado o trânsito em julgado;
d)	o título executivo constituído por este Tribunal é inexistente, à vista dos fatos apontados e da prova documental exibida;
e)	como ficou ressaltado, "a multa imposta tem natureza penal, razão pela qual, como o falecimento do recorrente, ocorreu a extinção da punibilidade, conforme entendimento do próprio Tribunal de Contas da União";
f)	o processo de execução em questão está fadado de nulidade;
g)	"a Administração do extinto Departamento Nacional de Estradas de Rodagem - DNER, anulou a penalidade administrativa disciplinar imposta aos engenheiro Waldomiro Nery Moitinho e Antônio Contreiras Lima (este já falecido) , cujo processo também seria estendido ao embargante, se há época o mesmo também estivesse vivo, nos termos do que está contido no processo administrativo nº 51100.005272/97-51";
h)	o afastamento do ato de improbidade administrativa, praticado pelo servidor recorrente já falecido, deveria ter influência no resultado deste processo, que trata da cobrança de ressarcimento aos cofres públicos, como também, de multas; nessas circunstâncias, "a punição imposta seja ela de multa ou ressarcimento ao erário público jamais poderá prevalecer sob pena de violação daqueles princípios que estão insculpidos como cláusulas pétreas no art. 5º e seus incisos da Constituição Federal, promulgada em 05 de outubro de 1988"; 
i)	na pior das hipóteses, qualquer dívida por conta daqueles fatos ocorridos deve ser descontada dos créditos da empresa, "que estão pendentes de pagamentos, eis que se a União assim não o fizer, estará praticando o chamado enriquecimento sem causa, pois está agregando ao seu patrimônio, algo que não lhe pertence, em detrimento de terceiros, no caso o falecido e os seus descendentes";
j)	em razão do alegado, "nada é devido pelo recorrente, na medida em que a sua absolvição em sede de ação disciplinar no âmbito da administração pública federal teve influência, sem a menor sombra de dúvida nos fatos que corroboraram a instauração do processo de Tomada de Contas Especial TC nº Processo 006.513/1997-2 que inadvertidamente puniu o mesmo, sem o necessário embasamento legal"; e
l)	lamentavelmente, essas alegações não foram enfrentadas por parte desta Corte de Contas, de modo que a decisão proferida deve ser reformada, com a aplicação dos chamados efeitos infringentes.
11.	Com isso, o embargante requer que o recurso em questão seja conhecido e, no mérito, acolhido, a fim de "que a medida administrativa executiva seja considerada como insubsistente, por ser de direito e de justiça".
	É o relatório.

Luciana Pastick Fujino (22.830/OAB-PE) e outros, representando Maia Melo Engenharia Ltda.; Juliana Barbosa Rocha (49.633/OAB-DF) e outros, representando Valdomiro Nery Moitinho; Patricia Tiana Pacheco Lamarão (10.455/OAB-PA) e outros, representando Viriato Cardoso Construções e Projetos Ltda.; Pedro Eloi Soares (1586-A/OAB-DF), representando Valdomiro Nery Moitinho, Antônio Contreiras Lima, Zaira Nascimento Julião, Dinamerica Nascimento Julião, Veronica Nascimento Julião e Samuel Alves Julião Junior; Orlando da Mata e Souza (OAB/BA 2.024), representando o espólio de Samuel Alves Julião.

Procurador Júlio Marcelo de Oliveira.

EMBARGOS DE DECLARAÇÃO EM TOMADA DE CONTAS ESPECIAL. SUPOSTA OMISSÃO NA DECISÃO QUE JULGOU IRREGULARES AS CONTAS DOS RESPONSÁVEIS E CONDENOU O ESPÓLIO DO SR. SAMUEL ALVES JULIÃO AO PAGAMENTO SOLIDÁRIO DO DÉBITO. ERROS MATERIAIS NAS DELIBERAÇÕES PROFERIDAS NOS AUTOS QUE ENSEJARAM A EXPEDIÇÃO DE ACÓRDÃO RETIFICADOR. NOVAS NOTIFICAÇÕES. DECISÃO CONDENATÓRIA TRANSITADA EM JULGADO. NÃO CONHECIMENTO DOS EMBARGOS DE DECLARAÇÃO DEVIDO À INTEMPESTIVIDADE.

TOMADA DE CONTAS ESPECIAL (TCE)

Secretaria de Recursos (Serur); Secretaria de Controle Externo de Tomada de Contas Especial (SecexTCE).

Cuidam os autos de embargos de declaração opostos pelo espólio do Sr. Samuel Alves Julião ao Acórdão 1428/2005-TCU-Plenário.
2.	O presente feito trata, originalmente, de tomada de contas especial instaurada pelo então denominado Departamento Nacional de Estradas de Rodagem (DNER) , com o objetivo de identificar os responsáveis e quantificar danos em virtude da paralisação das obras de restauração da rodovia BR-242/BA, objeto do Contrato nº PG-13/93-00, de 29/4/1993 e seus aditivos.
3.	Após a citação dos responsáveis, o Tribunal decidiu, por meio do Acórdão 1428/2005-TCU-Plenário, julgar irregulares as contas dos Srs. Antônio Contreira Lima e Valdomiro Nery Moitinho, dos sucessores do Sr. Samuel Alves Julião, falecido, a saber, Srs. Dinamérica Nascimento Julião, Samuel Alves Julião Júnior e Verônica Nascimento Julião, e das empresas Viriato Cardoso Construções e Projetos Ltda. e Maia Melo Engenharia Ltda., condenando-os ao pagamento solidário da importância de R$1.429.320,87.
4.	Irresignados com essa decisão, os Srs. Antônio Contreira Lima e Valdomiro Nery Moitinho e a empresa Viriato Cardoso Construções e Projetos Ltda. ingressaram com embargos de declaração, os quais foram conhecidos e rejeitados, nos termos do Acórdão 337/2006-TCU-Plenário.
5.	   Ainda insatisfeitos, os aludidos responsáveis interpuseram recursos de reconsideração, os quais foram conhecidos e desprovidos, conforme o Acórdão 2190/2006-TCU-Plenário.
6.	Na sequência, os Srs. Antônio Contreiras Lima e Valdomiro Nery Moitinho ingressaram com recurso de revisão, que não foi conhecido por esta Corte de Contas por não preencher os requisitos de admissibilidade, consoante o Acórdão 1286/2017-TCU-Plenário.
7.	Posteriormente, o Tribunal lavrou o Acórdão 2819/2018-TCU-Plenário, mediante o qual corrigiu erros materiais verificados nos Acórdão 2190/2006-TCU-Plenário, 2.145/2012-Plenário, 1.048/2013-Plenário (petição) , 207/2015-Plenário (petição) , 1.468/2015-Plenário (petição) , 404/2017-Plenário (petição) e 1.286/2017-Plenário.
8.	Por fim, esta Corte de Contas prolatou o Acórdão 1488/2019-TCU-Plenário, por intermédio do qual decidiu não conhecer dos embargos de declaração opostos pelo Sr. Valdomiro Nery Moitinho e pelo espólio do Sr. Antônio Contreiras Lima ao Acórdão 2819/2018-TCU-Plenário e pela sociedade empresária Maia Melo Engenharia ao Acórdão 1428/2005-TCU-Plenário e às demais deliberações proferidas nos autos.
9.	 Aprecia-se, nesta etapa processual, embargos de declaração opostos pelo espólio do Sr. Samuel Alves Julião ao Acórdão 1428/2005-TCU-Plenário, em face da notificação que lhe foi endereçada, após a expedição das decisões supramencionadas.
10.	Após historiar os fatos do processo, o recorrente alega o seguinte:
a)	a União pretende, por intermédio do TCU, proceder à cobrança de dívida originária de condenação administrativa imposta, sob a acusação do cometimento de suposta improbidade administrativa;  insiste em cobrar débito que já foi admitido pela empresa Viriato Cardoso Construções e Projetos Ltda. "[...] tanto em sede de confissão administrativa realizada em cartório, como também, no apontamento de créditos remanescentes, decorrentes de medidas judiciais ajuizadas, que ainda estão em curso, conforme será fartamente demonstrado";
b)	"a parte recorrida está litigando de má fé, na medida em que omitiu o fato de que a suposta dívida em questão não mais existe, na medida em que a Empresa Viriato Cardoso Construções e Projetos Ltda, firmou acordo com extinto DNER, pactuado mediante as cláusulas";
c)	"o acordo em comento [...] foi homologado no processo nº 1998.34.00.025197-1, em tramitação perante o juízo da 17ª vara Federal da Seção Judiciária do Distrito Federal, sentença publicada no Diário da Justiça de 28 de julho de 1999, tendo operado o trânsito em julgado da questão"; a União ingressou com ação rescisória, que foi julgada improcedente pela 17ª Vara Federal da Seção Judiciária do Distrito Federal, decisão confirmada pelo Tribunal Regional Federal da 1ª Região, tendo operado o trânsito em julgado;
d)	o título executivo constituído por este Tribunal é inexistente, à vista dos fatos apontados e da prova documental exibida;
e)	como ficou ressaltado, "a multa imposta tem natureza penal, razão pela qual, como o falecimento do recorrente, ocorreu a extinção da punibilidade, conforme entendimento do próprio Tribunal de Contas da União";
f)	o processo de execução em questão está fadado de nulidade;
g)	"a Administração do extinto Departamento Nacional de Estradas de Rodagem - DNER, anulou a penalidade administrativa disciplinar imposta aos engenheiro Waldomiro Nery Moitinho e Antônio Contreiras Lima (este já falecido) , cujo processo também seria estendido ao embargante, se há época o mesmo também estivesse vivo, nos termos do que está contido no processo administrativo nº 51100.005272/97-51";
h)	o afastamento do ato de improbidade administrativa, praticado pelo servidor recorrente já falecido, deveria ter influência no resultado deste processo, que trata da cobrança de ressarcimento aos cofres públicos, como também, de multas; nessas circunstâncias, "a punição imposta seja ela de multa ou ressarcimento ao erário público jamais poderá prevalecer sob pena de violação daqueles princípios que estão insculpidos como cláusulas pétreas no art. 5º e seus incisos da Constituição Federal, promulgada em 05 de outubro de 1988"; 
i)	na pior das hipóteses, qualquer dívida por conta daqueles fatos ocorridos deve ser descontada dos créditos da empresa, "que estão pendentes de pagamentos, eis que se a União assim não o fizer, estará praticando o chamado enriquecimento sem causa, pois está agregando ao seu patrimônio, algo que não lhe pertence, em detrimento de terceiros, no caso o falecido e os seus descendentes";
j)	em razão do alegado, "nada é devido pelo recorrente, na medida em que a sua absolvição em sede de ação disciplinar no âmbito da administração pública federal teve influência, sem a menor sombra de dúvida nos fatos que corroboraram a instauração do processo de Tomada de Contas Especial TC nº Processo 006.513/1997-2 que inadvertidamente puniu o mesmo, sem o necessário embasamento legal"; e
l)	lamentavelmente, essas alegações não foram enfrentadas por parte desta Corte de Contas, de modo que a decisão proferida deve ser reformada, com a aplicação dos chamados efeitos infringentes.
11.	Com isso, o embargante requer que o recurso em questão seja conhecido e, no mérito, acolhido, a fim de "que a medida administrativa executiva seja considerada como insubsistente, por ser de direito e de justiça".
12.	Feito esse necessário resumo, passo a decidir.
13.	Preliminarmente, observo que os presentes embargos de declaração não preenchem os requisitos de admissibilidade previstos no art. 34, caput e § 1º, da Lei 8.443/1992, porquanto intempestivos. 
14.	No caso, os Srs. Samuel Alves Julião Junior, Dinamérica Nascimento Julião e Veronica Nascimento Julião foram regulamente notificados do Acórdão 1428/2005-TCU-Plenário em 25/10/2005 (peça 15, pp. 7, 18-19, 48, 6, 22-23, 46, 5, 24-25 e 52) , de sorte que não prospera a assertiva do representante legal dos sucessores do Sr. Samuel Alves Julião de que eles somente tomaram conhecimento da decisão em 15/6/2022.
15.	A propósito do assunto, é preciso destacar que essa segunda notificação dos responsáveis ocorreu em cumprimento ao subitem 1.7.1 do Acórdão 2819/2018-TCU-Plenário, que corrigiu erros materiais identificados em todas as decisões proferidas nos autos, à exceção do Acórdão 1428/2005-TCU-Plenário. A finalidade dessas medidas processuais foi dar ciência dos apostilamentos ocorridos nas deliberações às pessoas arroladas neste feito, o que é exigível para a regular constituição e andamento do processo de cobrança executiva.
16.	Conforme o parecer do Ministério Público junto ao TCU que fundamentou o último decisum mencionado, essas novas notificações não significam que houve nulidade nas realizadas em face do Acórdão 1428/2005-TCU-Plenário e que esta não transitou em julgado.  
17.	Isso porque a indicação/omissão equivocada do nome de representantes legais em algumas dessas decisões posteriores ao Acórdão 1428/2005-TCU-Plenário e nas respectivas pautas de julgamento não contamina de nulidade a referida deliberação condenatória, haja vista a seguinte orientação jurisprudencial desta Corte: 
"Após o trânsito em julgado da decisão condenatória, apenas a ausência ou vícios da citação em processo julgado à revelia representam nulidade processual absoluta passível de ser arguida pela parte, pois, nessa hipótese, estará em dúvida a própria existência da relação jurídico-processual. As nulidades, em regra, devem ser arguidas até o trânsito em julgado, sob pena de preclusão máxima inerente à coisa julgada." (Acórdão 960/2018-TCU-Plenário. Relator: Ministro Benjamin Zymler) .
18.	Em outro trecho de seu parecer, acolhido in totum pelo Acórdão 2819/2018-TCU-Plenário, o representante do MPTCU consignou que já houve o trânsito em julgado do Acórdão 1428/2005-TCU-Plenário, situação que não foi alterada pelas novas notificações realizadas no feito:
"Demais disso, a pendência de refazimento da notificação dos responsáveis arrolados no subitem 9.1 do Acórdão 1428/2005-TCU-Plenário (peça 14, pp. 55/6) , consoante determinação de que trata o item 1.7.1 do Acórdão 1.048/2013, também do Pleno (peça 155) , não implica a ausência de trânsito em julgado do decisum condenatório, pois, como se viu anteriormente, apenas determinou o refazimento em virtude do apostilamento do Acórdão 1.428/2005, para fins de correção dos seguintes erros materiais:
a) no subitem 9.1, onde se lê "Dnit", leia-se "Tesouro Nacional"; 
b) no subitem 9.5, onde se lê "Dnit", leia-se "Advocacia-Geral da União, por intermédio da Procuradoria-Geral da União".
Consoante jurisprudência pacífica do Superior Tribunal de Justiça - STJ, "a correção de erro material pode ser feita a qualquer tempo, mesmo que a decisão onde esteja inserido já se mostre acobertada pelo manto da coisa julgada, de vez que a ela não está submetido" (TRF 1ª Região, Ag. Reg. no Ag. Instr. 0066250-98.2010.4.01.0000, e-DJF1 16/10/2015) .'"
19.	Sendo assim, considerando que os presentes embargos foram interpostos cerca de 17 anos após a ciência do Acórdão 1428/2005-TCU-Plenário pelos sucessores do Sr. Samuel Alves Julião é assente a sua intempestividade, sendo adequado o não conhecimento do apelo.
20.	Ainda que assim não fosse, os embargantes invocam a existência de acordo administrativo entre a União e empresa Viriato Cardoso Construções e Projetos Ltda. e de decisão judicial acerca do dano em apreço, questões que já foram debatidas no mencionado decisum e no Acórdão 2190/2006-TCU-Plenário, como se verifica no seguinte trecho do voto condutor dessa decisão:
14.	Vale ressaltar, no que toca à alegada necessidade de sobrestamento destes autos até a decisão final a ser proferida em alguns processos tramitando no Poder Judiciário, que, ante o princípio da independência das instâncias, reconhecido pela jurisprudência predominante desta Corte e segundo o qual o TCU exerce sua jurisdição independente das demais, gozando de competências próprias, estatuídas pela Constituição Federal e pela sua Lei Orgânica (vide Acórdão nº 436/94-1ª Câmara, Decisões nº s 278/94, 66/94 e 97/96 e Acórdão nº 406/99, todos da 2ª Câmara) , consoante salientou a Unidade Técnica, a existência desses processos judiciais em nada altera o andamento e o julgamento dos presentes autos no âmbito deste Tribunal. 
15.	Pela mesma razão e por não vislumbrar qualquer outro motivo que a justifique, entendo que não merece acolhimento, na atual fase processual, a solicitação formulada pelos recorrentes para que este Tribunal oficie o Dnit com vistas a obter a situação atual do Procedimento Administrativo nº 51100.005102/96-40, que trata da paralisação das obras objeto dos Contratos nº s PG-11/93, PG-12/93 e PG-13/93 e no qual se cogita encontro de contas entre a empresa contratada e a Autarquia, cujo andamento não tem o condão de alterar o mérito destas contas, que é a efetividade recursal pretendida.
16.	Da mesma forma, não merece acolhimento a segunda solicitação formulada pelos recorrentes, no sentido de este Tribunal determine ao Dnit que solucione as pendências envolvendo a empresa Viriato Cardoso Construções e Projetos Ltda., a fim de que sejam excluídos da responsabilidade solidária pelo pagamento da dívida existente, haja vista que eventuais providências a serem adotadas pela Autarquia e os resultados dela advindos também não ensejarão a modificação do acórdão atacado.
17.	Aliás, sobre esse assunto, conforme constou no Voto condutor do supracitado Acórdão 1806/2004-TCU-Plenário, mesmo que o Erário viesse a ser recomposto, por força de eventual acordo celebrado entre o Dnit e a empresa Viriato Cardoso Construções e Projetos Ltda., a única conseqüência processual nestes autos seria a quitação aos responsáveis, nunca a alteração do mérito das contas, cujo julgamento pela irregularidade seria mantido. Outrossim, a existência de crédito em favor da aludida empresa poderá ser utilizada para compensar o valor devido por força da condenação, no âmbito de processo de cobrança executiva, a ser conduzido pela Advocacia-Geral da União."  (grifos acrescidos) 
21.	Dessa forma, além de inexistir omissão quanto ao assunto, a matéria invocada pelos embargantes não tem o condão de alterar o mérito deste processo de controle externo, devendo ser manejada na fase de execução do título extrajudicial já constituído de forma definitiva no âmbito deste Tribunal.
22.	Diante de todo o exposto, VOTO por que seja adotada a deliberação que ora submeto a este Colegiado.
TCU, Sala das Sessões, em 27 de julho de 2022.
BENJAMIN ZYMLER 
Relator